# 请教陈版主，营改增后残保金科目归集及现金流列示

提问人：donglianjia 时间：2017-03-14 22:33:01
请教陈版主： 2016 年营改增后，根据报表列示的调整事项，应将城建税、附加税、印花税等科目归集到“税金及附加”科目核算，残保金是否也归于此科目，此时，现金流是否归于支出的税金项下列示；

回答人：chenyiwei
根据财政部、国家税务总局、中国残疾人联合会“关于印发《残疾人就业保障金征收使用管理办法》的通知”（财税[2015]72号）第八条规定，保障金按上年用人单位安排残疾人就业未达到规定比例的差额人数和本单位在职职工年平均工资之积计算缴纳。计算公式如下：保障金年缴纳额=(上年用人单位在职职工人数×所在地省、自治区、直辖市人民政府规定的安排残疾人就业比例-上年用人单位实际安排的残疾人就业人数)×上年用人单位在职职工年平均工资。这一规定表明，导致企业承担残保金缴纳义务的原因是企业安排残疾人就业人数没有达到当地省级政府规定的标准。从这一角度而言，残保金的受益人并不是本企业职工，不应成为本企业人工成本的组成部分。 2 、根据上述文件第九条规定，残保金“由用人单位所在地的地方税务局负责征收。没有分设地方税务局的地方，由国家税务局负责征收。有关省、自治区、直辖市对保障金征收机关另有规定的，按其规定执行”。这一规定表明残保金具有“准税收”性质，因此在 2016 年 5 月后，根据财会[2016]22号文《增值税会计处理规定》的有关规定，应转入新设置的“税金及附加”科目核算，并在利润表的同名项目中列报。但是，根据该文件的衔接规定及财政部会计司对该文件的官方解读，该规定自 2016 年 5 月 1 日起执行，不要求对前期已作出的会计处理和报表列报进行追溯调整。 即，企业对该事项的处理原则为： 2016 年 4 月及以前缴纳的残保金应计入管理费用（按享受减免及退回之后的净额列入）， 2016 年 5 月及以后则计入“税金及附加”，不要求追溯调整。

提问人：donglianjia 时间：2017-03-15 11:17:48
好，清楚明了，那相应的现金流是计入支付的税金进行列示。

回答人：chenyiwei
是。

提问人：myway20082010 时间：2018-05-18 13:47:50
可是 22 号文中 “税金及附加” 没有列示有残保金啊？

回答人：chenyiwei
原理相同，对企业的实质经济影响相同，可以参照。

提问人：wx_5ac99bd2f3bc 时间：2018-08-27 09:34:59
陈老师，问下如果这残保金不是交给税务局的，而是交给社保局的，还进税金及附加吗？

回答人：chenyiwei
性质相同，也符合税收的“三性”特征（强制性、无偿性、固定性）。